{"present": {"1 Singular": {"Affirmative": "seinnim", "Question": "an seinnim?", "Negative": "n\u00ed sheinnim"}, "2 Singular": {"Affirmative": "seinneann t\u00fa", "Question": "an seinneann t\u00fa?", "Negative": "n\u00ed sheinneann t\u00fa"}, "3 Singular": {"Male": {"Affirmative": "seinneann s\u00e9", "Question": "an seinneann s\u00e9?", "Negative": "n\u00ed sheinneann s\u00e9"}, "Female": {"Affirmative": "seinneann s\u00ed", "Question": "an seinneann s\u00ed?", "Negative": "n\u00ed sheinneann s\u00ed"}}, "1 Plural": {"Compressed": {"Affirmative": "seinnimid", "Question": "an seinnimid?", "Negative": "n\u00ed sheinnimid"}, "Extended": {"Affirmative": "seinneann muid", "Question": "an seinneann muid?", "Negative": "n\u00ed sheinneann muid"}}, "2 Plural": {"Affirmative": "seinneann sibh", "Question": "an seinneann sibh?", "Negative": "n\u00ed sheinneann sibh"}, "3 Plural": {"Affirmative": "seinneann siad", "Question": "an seinneann siad?", "Negative": "n\u00ed sheinneann siad"}, "Passive": {"Affirmative": "seinntear", "Question": "an seinntear?", "Negative": "n\u00ed sheinntear"}}, "future": {"1 Singular": {"Affirmative": "seinnfidh m\u00e9", "Question": "an seinnfidh m\u00e9?", "Negative": "n\u00ed sheinnfidh m\u00e9"}, "2 Singular": {"Affirmative": "seinnfidh t\u00fa", "Question": "an seinnfidh t\u00fa?", "Negative": "n\u00ed sheinnfidh t\u00fa"}, "3 Singular": {"Male": {"Affirmative": "seinnfidh s\u00e9", "Question": "an seinnfidh s\u00e9?", "Negative": "n\u00ed sheinnfidh s\u00e9"}, "Female": {"Affirmative": "seinnfidh s\u00ed", "Question": "an seinnfidh s\u00ed?", "Negative": "n\u00ed sheinnfidh s\u00ed"}}, "1 Plural": {"Compressed": {"Affirmative": "seinnfimid", "Question": "an seinnfimid?", "Negative": "n\u00ed sheinnfimid"}, "Extended": {"Affirmative": "seinnfidh muid", "Question": "an seinnfidh muid?", "Negative": "n\u00ed sheinnfidh muid"}}, "2 Plural": {"Affirmative": "seinnfidh sibh", "Question": "an seinnfidh sibh?", "Negative": "n\u00ed sheinnfidh sibh"}, "3 Plural": {"Affirmative": "seinnfidh siad", "Question": "an seinnfidh siad?", "Negative": "n\u00ed sheinnfidh siad"}, "Passive": {"Affirmative": "seinnfear", "Question": "an seinnfear?", "Negative": "n\u00ed sheinnfear"}}, "past": {"1 Singular": {"Affirmative": "sheinn m\u00e9", "Question": "ar sheinn m\u00e9?", "Negative": "n\u00edor sheinn m\u00e9"}, "2 Singular": {"Affirmative": "sheinn t\u00fa", "Question": "ar sheinn t\u00fa?", "Negative": "n\u00edor sheinn t\u00fa"}, "3 Singular": {"Male": {"Affirmative": "sheinn s\u00e9", "Question": "ar sheinn s\u00e9?", "Negative": "n\u00edor sheinn s\u00e9"}, "Female": {"Affirmative": "sheinn s\u00ed", "Question": "ar sheinn s\u00ed?", "Negative": "n\u00edor sheinn s\u00ed"}}, "1 Plural": {"Compressed": {"Affirmative": "sheinneamar", "Question": "ar sheinneamar?", "Negative": "n\u00edor sheinneamar"}, "Extended": {"Affirmative": "sheinn muid", "Question": "ar sheinn muid?", "Negative": "n\u00edor sheinn muid"}}, "2 Plural": {"Affirmative": "sheinn sibh", "Question": "ar sheinn sibh?", "Negative": "n\u00edor sheinn sibh"}, "3 Plural": {"Compressed": {"Affirmative": "sheinn siad", "Question": "ar sheinn siad?", "Negative": "n\u00edor sheinn siad"}, "Extended": {"Affirmative": "sheinneadar", "Question": "ar sheinneadar?", "Negative": "n\u00edor sheinneadar"}}, "Passive": {"Affirmative": "seinneadh", "Question": "ar seinneadh?", "Negative": "n\u00edor seinneadh"}}, "condi": {"1 Singular": {"Affirmative": "sheinnfinn", "Question": "an seinnfinn?", "Negative": "n\u00ed sheinnfinn"}, "2 Singular": {"Affirmative": "sheinnfe\u00e1", "Question": "an seinnfe\u00e1?", "Negative": "n\u00ed sheinnfe\u00e1"}, "3 Singular": {"Male": {"Affirmative": "sheinnfeadh s\u00e9", "Question": "an seinnfeadh s\u00e9?", "Negative": "n\u00ed sheinnfeadh s\u00e9"}, "Female": {"Affirmative": "sheinnfeadh s\u00ed", "Question": "an seinnfeadh s\u00ed?", "Negative": "n\u00ed sheinnfeadh s\u00ed"}}, "1 Plural": {"Compressed": {"Affirmative": "sheinnfimis", "Question": "an seinnfimis?", "Negative": "n\u00ed sheinnfimis"}, "Extended": {"Affirmative": "sheinnfeadh muid", "Question": "an seinnfeadh muid?", "Negative": "n\u00ed sheinnfeadh muid"}}, "2 Plural": {"Affirmative": "sheinnfeadh sibh", "Question": "an seinnfeadh sibh?", "Negative": "n\u00ed sheinnfeadh sibh"}, "3 Plural": {"Compressed": {"Affirmative": "sheinnfid\u00eds", "Question": "an seinnfid\u00eds?", "Negative": "n\u00ed sheinnfid\u00eds"}, "Extended": {"Affirmative": "sheinnfeadh siad", "Question": "an seinnfeadh siad?", "Negative": "n\u00ed sheinnfeadh siad"}}, "Passive": {"Affirmative": "sheinnf\u00ed", "Question": "an seinnf\u00ed?", "Negative": "n\u00ed sheinnf\u00ed"}}, "imper": {"1 Singular": {"Affirmative": "seinnim!", "Negative": "n\u00e1 seinnim!"}, "2 Singular": {"Affirmative": "seinn!", "Negative": "n\u00e1 seinn!"}, "3 Singular": {"Male": {"Affirmative": "seinneadh s\u00e9!", "Negative": "n\u00e1 seinneadh s\u00e9!"}, "Female": {"Affirmative": "seinneadh s\u00ed!", "Negative": "n\u00e1 seinneadh s\u00ed!"}}, "1 Plural": {"Compressed": {"Affirmative": "seinnimis!", "Negative": "n\u00e1 seinnimis!"}, "Extended": {"Affirmative": "seinneadh muid!", "Negative": "n\u00e1 seinneadh muid!"}}, "2 Plural": {"Affirmative": "seinnig\u00ed!", "Negative": "n\u00e1 seinnig\u00ed!"}, "3 Plural": {"Compressed": {"Affirmative": "seinnid\u00eds!", "Negative": "n\u00e1 seinnid\u00eds!"}, "Extended": {"Affirmative": "seinneadh siad!", "Negative": "n\u00e1 seinneadh siad!"}}, "Passive": {"Affirmative": "seinntear!", "Negative": "n\u00e1 seinntear!"}}, "pastConti": {"1 Singular": {"Affirmative": "sheinninn", "Question": "an seinninn?", "Negative": "n\u00ed sheinninn"}, "2 Singular": {"Affirmative": "sheinnte\u00e1", "Question": "an seinnte\u00e1?", "Negative": "n\u00ed sheinnte\u00e1"}, "3 Singular": {"Male": {"Affirmative": "sheinneadh s\u00e9", "Question": "an seinneadh s\u00e9?", "Negative": "n\u00ed sheinneadh s\u00e9"}, "Female": {"Affirmative": "sheinneadh s\u00ed", "Question": "an seinneadh s\u00ed?", "Negative": "n\u00ed sheinneadh s\u00ed"}}, "1 Plural": {"Compressed": {"Affirmative": "sheinnimis", "Question": "an seinnimis?", "Negative": "n\u00ed sheinnimis"}, "Extended": {"Affirmative": "sheinneadh muid", "Question": "an seinneadh muid?", "Negative": "n\u00ed sheinneadh muid"}}, "2 Plural": {"Affirmative": "sheinneadh sibh", "Question": "an seinneadh sibh?", "Negative": "n\u00ed sheinneadh sibh"}, "3 Plural": {"Compressed": {"Affirmative": "sheinnid\u00eds", "Question": "an seinnid\u00eds?", "Negative": "n\u00ed sheinnid\u00eds"}, "Extended": {"Affirmative": "sheinneadh siad", "Question": "an seinneadh siad?", "Negative": "n\u00ed sheinneadh siad"}}, "Passive": {"Affirmative": "sheinnt\u00ed", "Question": "an seinnt\u00ed?", "Negative": "n\u00ed sheinnt\u00ed"}}, "subj": {"1 Singular": {"Affirmative": "go seinne m\u00e9", "Negative": "n\u00e1r sheinne m\u00e9"}, "2 Singular": {"Affirmative": "go seinne t\u00fa", "Negative": "n\u00e1r sheinne t\u00fa"}, "3 Singular": {"Male": {"Affirmative": "go seinne s\u00e9", "Negative": "n\u00e1r sheinne s\u00e9"}, "Female": {"Affirmative": "go seinne s\u00ed", "Negative": "n\u00e1r sheinne s\u00ed"}}, "1 Plural": {"Compressed": {"Affirmative": "go seinnimid", "Negative": "n\u00e1r sheinnimid"}, "Extended": {"Affirmative": "go seinne muid", "Negative": "n\u00e1r sheinne muid"}}, "2 Plural": {"Affirmative": "go seinne sibh", "Negative": "n\u00e1r sheinne sibh"}, "3 Plural": {"Affirmative": "go seinne siad", "Negative": "n\u00e1r sheinne siad"}, "Passive": {"Affirmative": "go seinntear", "Negative": "n\u00e1r sheinntear"}}, "verbal noun": "seinm", "verbal adjective": "seinnte"}